臺灣板橋地方法院刑事判決　　　　　　 96年度簡上字第674號
上　訴　人　甲○○
被　　　告　乙○○（冒名甲○○）
　　　　　　　　　　（現另案在臺灣臺北監獄臺北分監執行中
上列上訴人因被告竊盜案件，不服本院96年度簡字第1366號中華
民國96年3 月16日第一審判決（聲請簡易判決處刑案號：96年度
速偵字第524 號），提起上訴，本院判決如下：
    主  文
上訴駁回。
    理  由
一、上訴意旨略以：本院96年度簡字第1366號竊盜案件非上訴人
    甲○○所為，係遭人冒用姓名等語。
二、按當事人對於下級法院之判決有不服者，得上訴於上級法院
    ；被告之法定代理人或配偶，得為被告之利益獨立上訴，刑
    事訴訟法第344 條第1 項前段、第345 條分別定有明文，是
    上訴權人除法律另有規定者外，應以當事人、被告之法定代
    理人或配偶為限。而刑事訴訟法第266 條規定起訴之效力不
    及於檢察官所指被告以外之人，即所謂起訴對人之效力；同
    法第264 條第2 項第1 款規定起訴書應記載被告之姓名、性
    別等資料或其他足資辨別之特徵，係為特定刑罰權對象之用
    ，其起訴之對象為被告其「人」，而非「姓名」（最高法院
    92年度台非字第107 號判決意旨參照）。又第二審法院認為
    上訴不合法律上之程式或法律上不應准許或其上訴權已經喪
    失者，應以判決駁回之，並得不經言詞辯論，則據刑事訴訟
    法第367 條前段、第362 條前段、第372 條分別規定甚明，
    並依同法第455 條之1 第3 項規定，為簡易判決上訴於管轄
    第二審地方法院合議庭所準用。
三、經查：本案被告乙○○於民國96年1 月23日上午7 時許，在
    臺北縣三重市○○路○ 段38號前，竊取車牌號碼YHO-438 號
    重型機車，涉犯刑法第320 條第1 項之竊盜罪，嗣於同年2
    月26日凌晨0 時50分許，在臺北縣三重市○○路、溪尾街口
    為警攔停而查獲。詎被告乙○○於警詢時冒用「甲○○」姓
    名應訊，經臺北縣政府警察局三重分局移送臺灣板橋地方法
    院檢察署內勤檢察官訊問時，仍以「甲○○」之姓名為之，
    致該署檢察官逕以「甲○○」名義偵查終結，以96年度速偵
    字第524 號聲請簡易判決處刑，由原審乃依書面審理予以論
    罪科刑，此據本院核閱臺灣板橋地方法院檢察署96年度速偵
    字第524 號偵查卷宗及原審刑事卷宗無誤。原審於96年3 月
    16日所為刑事簡易判決，雖以「甲○○」為被告，然其審理
    對象即檢察官聲請簡易判決處刑之對象，實為於警詢、偵查
    中到庭之被告乙○○本人。是經原審將被告乙○○為警查獲
    後以「甲○○」名義按捺之指紋，送請內政部警政署刑事警
    察局以指紋電腦比對法、指紋特徵點比對法鑑定結果，與該
    局檔存乙○○即被告之右拇指指紋相符，有該局96年5 月29
    日刑紋字第0960075133號鑑驗書1 件附卷可資佐證，原審即
    於96年6 月21日以96年度簡字第1366號裁定更正原判決當事
    人欄被告之姓名、年籍、住址及身分證字號為被告乙○○。
    從而，本件上訴人甲○○並非本院96年度簡字第1366號竊盜
    案件刑事簡易判決之當事人，自無上訴權。其提起上訴，核
    屬違背法律上之程式，揆諸前開法條規定，爰不經言詞辯論
    ，逕以判決駁回之。
據上論斷，應依刑事訴訟法455 條之1 第1 項、第3 項、第367
條前段、第362 條前段、第372 條，判決如主文。
中　　華　　民　　國　　96　　年　　7 　　月　　31　　日
                  臺灣板橋地方法院刑事第三庭
                      審判長法  官  張正亞
                            法  官  蕭胤瑮
                            法  官  廖怡貞
以上正本證明與原本無異。
不得上訴。
                            書記官  林惠齡
中　　華　　民　　國　　96　　年　　8 　　月　　2 　　日
